# 关于回购注销库存股合并的问题

提问人：papaxiongdexia 时间：2020-03-20 08:05:17
请教您个问题，比如A公司的非全资子公司B,是一家上市公司，在今年回购了一部分股票并注销，减少了实收资本和资本公积。那我A公司在合并的时候，长投跟净资产没有办法合并抵消，请问这样我怎么处理？非常感谢您的回复

回答人：chenyiwei
子公司向其少数股东收购部分股权，回购注销，相当于少数股东撤资，其效果等同于收购少数股权，合并报表层面，将所支付的收购价款与对应的少数股东权益账面价值之间的差额调整资本公积处理。